臺灣高等法院臺中分院刑事判決　　　　　民國九十一年度上易字第二○九六號
　　上　訴　人
　　即自 訴 人　甲○○　男四.
　　上　訴　人
　　即自 訴 人　乙○○　女四.
　　擔當訴訟人　臺灣高等法院臺中分院檢察署檢察官
　　上　訴　人
　　即　被　告　丙○○　男二十.
右上訴人因被告傷害案件，不服臺灣臺中地方法院中華民國九十一年九月十三日第一
審判決（民國九十一年度自字第四三一號），提起上訴，本院判決如左：
　　主      文
上訴駁回。
　　事實及理由
一、本案經本院審理結果，認第一審判決認事用法及量刑均無不當，應予維持，並引
    用第一審判決書記載之事實、證據及理由（如附件）。
二、上訴人即自訴人甲○○、乙○○上訴意旨指被告丙○○於原審所提出之診斷書內
    容記載被告係「左腕擦挫傷一‧五公分」一處，與被告所述遭王克倫咬傷之特徵
    不符，足見被告之傷勢非王克倫所造成，被告無端毆打王克倫，否認犯行，毫
    無悔意，原審僅諭知被告拘役五十日，顯然輕縰云云，被告丙○○上訴意旨則稱
    因突然遭王克倫口咬左腕，負痛才以手撥開，打到他的正上顎，不是有意要傷害
    對方云云。經查被告之左手腕確有一處擦挫傷一‧五公分之傷勢，有其提出之診
    斷證明書一紙附卷可稽，而據案發當時在場之證人吳芃志於原審就經過情形證稱
    ：「當天下午二點半，我有在球場，丙○○與王克倫在爭吵，我是去勸架，王克
    倫過來掐我脖子，他用那隻手掐我，我已忘了，之後王克倫有咬丙○○，當時丙
    ○○有受傷，王克倫也有受傷，他摀住嘴並沒有說話，丙○○當時左手上有牙痕
    ：：：」等語，另一在場證人高平順亦供證：「九十一年五月五日下午二點多，
    在東山國中球場，被害人王克倫也在場，被告丙○○有過去與王克倫說話，當時
    王克倫在該處走來走去，可能王克倫聲音較大，丙○○與他起口角，王克倫右手
    不小心掐到我們教練的肩膀處，後來王克倫如何受傷，我不清楚，我看到他的門
    牙掉了，嘴也流血了，當時被告丙○○左手腕附近有受傷流血」等語（原審卷五
    十九頁），依上證詞以觀，案發當時被告丙○○確有與王克倫發生口角爭執，之
    後雙方即各自負傷，王克倫嘴流血、門牙掉落，被告則係左手腕受傷流血，依證
    人吳芃志指證王克倫有咬丙○○及丙○○當時左手上有牙痕等情，足見被告稱其
    遭王克倫咬傷左手腕，尚非虛假，至於診斷證明書上記載為左腕擦挫傷，係因被
    告遲至翌（六）日始前往醫院就診，且傷勢輕微，咬痕已不復見之故，而被害人
    王克倫所受顏面外傷，唇裂傷、上下前牙脫落斷裂等傷害，有行政院衛生署豐原
    醫院診斷證明書一份在卷可憑，並有受傷照片一張為證，自足認為真實，依其傷
    勢觀之，應係故意毆擊而非如被告所辯僅係以手撥開所造成，是被告上訴為無理
    由，應予駁回。又被告所以出手毆傷被害人，依證人高平順、吳芃志之證詞顯示
    被告係先遭被害人之口咬而為反擊，原審因此斟酌被告犯罪動機，被害人受傷程
    度以及事後尚未與被害人達成和解等情狀，量處被告拘役五十日並諭知易科罰金
    之折算標準示懲，尚無不合，自訴人指摘量刑過輕，亦非可取，其上訴為無理由
    ，應予駁回。
三、自訴人乙○○經合法傳喚無正當理由不到庭，業經通知檢察官擔當訴訟。
四、據上論斷，應依刑事訴訟法第三百三十一條第二項、第三百七十三條、第三百六
    十八條，判決如主文。
本案經檢察官丁○○到庭執行職務。
中      華      民      國　  九十一     年     十二      月   三十一   日
                                   臺灣高等法院臺中分院刑事第二庭
                                   　　　審判長法  官  羅  禮  政
                                   　　　　　　法　官　蔡　聰　明
                                   　　　　　　法　官  陳  欣  安
右正本證明與原本無異。
不得上訴。
                                               書記官  紀  美  鈺
中      華      民      國　  九十二     年      一       月     二     日
                                                              　　　　　Ｆ
